【裁判字號】    96,簡上,968
【裁判日期】    970312
【裁判案由】    妨害名譽
【裁判全文】
臺灣板橋地方法院刑事判決             96年度簡上字第968號
上  訴  人
即  被  告  甲○○
選任辯護人  林世芬  律師
            陳秀卿  律師
上列上訴人即被告因妨害名譽案件，不服本院中華民國96年10月
11日96年度簡字第3457號第一審判決（聲請簡易判決處刑案號：
96年度偵字第2039號），提起上訴，本院管轄之第二審合議庭判
決如下：
    主      文
上訴駁回。
    事      實
一、甲○○係在臺北縣中和市○○路○ 段與仁愛路口之土地公廟
    賣金紙，丙○○○則為該土地公廟之香客，甲○○因故對丙○○○心有不滿，竟意圖散布於眾，於民國95年10、11月間
    ，在上址土地公廟，向乙○○等鄰人，公然以「丙○○○以
    香勾取之方式偷廟裡的香油錢」等語，指摘足以毀損丙○○○名譽之事。
二、案經丙○○○訴由臺灣板橋地方法院檢察署檢察官偵查後聲
    請簡易判決處刑。
    理      由
壹、證據能力部分：
    按被告以外之人於偵查中向檢察官所為之陳述，除顯有不可
    信之情況者外，得為證據，刑事訴訟法第159 條之1 定有明
    文。查證人乙○○於偵查中所為之陳述，業經具結，且無顯
    不可信之情形，自得為證據。
貳、事實認定及論罪科刑之理由
一、訊據被告甲○○矢口否認有何誹謗之犯行，辯稱：伊從來沒
    有跟乙○○或其他人說過丙○○○用香勾取香油錢的方式來
    偷廟裡的香油錢，且伊跟丙○○○也沒有什麼糾紛云云。
二、經查，證人乙○○雖經本院傳喚、拘提無著，惟上揭犯罪事
    實，業經證人乙○○於偵查中證稱：甲○○跟我說，也跟那
    邊喝酒的流浪漢說，丙○○○用香去撈香油錢，我只聽過一
    次，我聽到時間是約半年前等語（見96年度偵字第2039號偵
    查卷第17頁），輔以證人乙○○與被告並無任何嫌隙或宿怨
    ，與告訴人丙○○○亦無何特殊之情誼，證人乙○○當無甘
    冒偽證刑責而誣陷被告之可能，是證人乙○○於偵查中之證
    述，應屬可信；又被告指摘告訴人丙○○○以香竊取廟裡之
    香油錢，在客觀上已足認係貶損告訴人丙○○○名譽之事，
    被告本院審理中亦自承：丙○○○沒有用香偷錢等語，益徵
    被告指摘告訴人丙○○○用香偷取廟裡香油錢一事確非事實
    。被告所辯，均無可採。本案事證明確，被告犯行，應堪認
    定。
三、核被告甲○○所為，係犯刑法第310 條第1 項之誹謗罪。原
    審以被告犯罪事實明確，援引刑事訴訟法第449 條第1 項前
    段、第3 項，刑法第310 條第1 項、第41條第1 項前段，刑
    法施行法第1 條之1 第1 項、第2 項前段，中華民國九十六
    年罪犯減刑條例第2 條第1 項第3 款、第7 條之規定，量處
    被告拘役30日，減為拘役15日，並均諭知易科罰金之折算標
    準，認事用法均無違誤，量刑亦屬妥適。被告上訴空言否認
    犯罪，為無理由，應予駁回。
據上論斷，應依刑事訴訟法第455 條之1 第1 項、第3 項、第
368 條，判決如主文。
本案經檢察官陳佳宏到庭執行職務。
中    華    民    國    97    年    3     月    12    日
                  刑事第十六庭  審判長法  官  白光華
                                      法  官  楊志雄
                                      法  官  曾淑娟
本判決不得上訴。
上列正本證明與原本無異。
                                      書記官  謝雪紅
中    華    民    國    97    年    3     月    13    日
附錄本案論罪科刑法條
中華民國刑法第310條
意圖散布於眾，而指摘或傳述足以毀損他人名譽之事者，為誹謗
罪，處1 年以下有期徒刑、拘役或5 百元以下罰金。
散布文字、圖畫犯前項之罪者，處2 年以下有期徒刑、拘役或1
千元以下罰金。
對於所誹謗之事，能證明其為真實者，不罰。但涉於私德而與公
共利益無關者，不在此限。


司法院資訊處製作；財團法人民間司法改革基金會備份。
